臺灣臺中地方法院刑事判決　　　　　　　　　　　　　九十年度易字第二八七五號
　　公　訴　人　臺灣臺中地方法院檢察署檢察官
　　被　　　告　甲○○
右列被告因竊盜案件，經檢察官聲請簡易判決處刑（九十年度偵字第一三０三二號）
，及移送併辦（九十年度偵字第二一二四一號、一三四六六號），復經本院台中簡易
庭移由本院刑事庭依通常程序審理，判決如左：
    主  文
甲○○連續竊盜，處有期徒刑陸月，如易科罰金，以佰元折算壹日。
    事  實
一、甲○○有詐欺多次、偽造文書等前科（均未構成累犯），其基於意圖為自己不法
    所有之概括犯意：
（一）先於民國（下同）九十年七月十五日十五時許，在台中市○○路與繼光街交岔
      口，見丁○○所有之車號ＴＦＦ─六八一號山葉牌黑色輕機車（價值約新台幣
      二萬元）鑰匙插在置物箱鑰匙孔上，即以該鑰匙發動該機車騎走，得手後據為
      己有，供己騎乘之用。嗣於同年月十九日十四時四十分許，甲○○騎乘該機車
      行經台中市○○路與成功路交岔口時，為警查獲騎乘上開失竊機車之甲○○，
      並扣得車號ＴＦＦ─六八一號山葉牌黑色輕機車一輛及鑰匙一支（均已發還被
      害人丁○○）。
（二）甲○○因前開竊盜犯行經檢察官諭知限制住居後，又於九十年七月二十九日十
      五時許，在台中市○○○街、民族路口，見丙○○所有之車牌號碼ＬＢＪ─五
      二五號機車停放該處（經查，該機車係於九十年七月二十三日二十一時許，在
      台中市○○路○段二０一巷三十號前失竊，價值約二萬元），即戴上安全帽，
      騎上機車，著手行竊，檢視能否發動，欲以徒手推動方式竊取，為現場埋伏員
      警當場查獲而未能得逞。
（三）甲○○因前開竊盜犯行經檢察官諭知限制住居後，復於九十年十月間某日某時
      ，在台中市○○路與建國路口之地下道入口旁，以機車上所插之鑰匙，徒手竊
      取乙○○使用（該機車為林阿忠所有，經查係於九十年九月十日二十二時許，
      在台中市○○○街六十七號前所失竊）之車牌號碼ＬＤＳ─九０九號機車（價
      值約二萬元），得手後據為己有。嗣於九十年十一月二十一日十九時三十分許
      ，在建國路與民生路口鐵道旁，為警緝獲騎乘上開失竊機車之甲○○，並扣得
      甲○○所持以行竊所用之鑰匙一支，經警將甲○○解送本院歸案，復經本院諭
      知限制住居後，甲○○經合法傳喚仍不到庭，再經本院通緝，而於九十一年一
      月十二日十八時許，在台中市○○街澄清醫院急診室為警緝獲。
二、案經鐵路警察局第二警務段報請臺灣臺中地方法院檢察署檢察官偵查後聲請簡易
    處刑，本院臺中簡易庭認為不宜以簡易判決處刑，移由本院改依通常程序審理，
    並經鐵路警察局第二警務段、臺中市警察局第一分局報請臺灣臺中地方法院檢察
    署檢察官移送併辦。
    理  由
一、訊據被告甲○○對事實欄所載之（一）（三）之竊盜犯行均坦承不諱，惟矢口否
    認有事實欄（二）之竊盜未遂犯行，辯稱：在綠川東街被查獲時，我只是要把機
    車推到旁邊，那台沒有發動，我也沒有鑰匙云云。惟查，被告右揭時地三次竊取
    機車犯行，業據被告於警訊、偵訊及本院訊問多次對事實欄（一）（三）之竊盜
    犯行自白不諱，又被告對於事實欄（二）之竊盜未遂犯行，經警訊問：查獲你正
    要使用車牌號碼ＬＢＪ─五二五號機車是否為你所有？亦於警訊坦承：不是我的
    ，我正要竊取請別人開鎖；我發現該車方向鎖沒鎖因而竊取該車；我的左腳不方
    便又沒有代步工具，所以我要偷竊該車來使用等語（參見九十年七月二十九日警
    訊筆錄），又於偵訊供稱：因為腳沒辦法行走，看到該機車在那裡，我就看能不
    能騎乘；我看到該車停在那裡，我將機車的安全帽戴好，要騎時，警察就來了等
    語（參見九十年七月二十九日偵訊筆錄），敘明綦詳，足見其已自白行竊該機車
    未遂犯行，復據証人即被害人丁○○、丙○○、乙○○指稱機車均遭失竊等情，
    並有上開被害人出具之贓物認領保管單及車輛失竊資料個別查詢報表─查詢車輛
    認可資料、照片在卷可資佐證，並有扣案為被告行竊事實欄（三）之機車所用之
    鑰匙一支可佐。被告於本院雖否認行竊事實欄（二），辯稱：只是要把機車推到
    旁邊云云，惟倘僅將機車推到旁邊，何須戴安全帽？是被告所辯顯非可採。事証
    明確，被告右揭犯行均堪以認定。
二、核被告如事實欄（一）（三）所為，係犯刑法第三百二十條第一項之竊盜罪，如
    事實欄（二）之所為，係犯刑法第三百二十條第三項、第一項之竊盜未遂罪。被
    告前開竊盜、竊盜未遂行為，時間緊接，所犯罪名相同，顯係出於概括之犯意反
    覆為之，為連續犯，論以一竊盜既遂罪，並依法加重其刑。爰審酌被告年逾七十
    ，年老體弱，離婚單身，乏人照顧，以撿拾廢紙維生，居無定所，因經濟狀況不
    佳，遂起貪念，遇路旁有機車其上插有鑰匙，即予發動竊取，據為己有，供己代
    步之用，其境雖堪憐憫，惟其犯竊盜犯行為警查獲，經檢察官諭知限制住居，竟
    仍再犯竊盜犯行，再經檢察官諭知限制住居，仍再竊取機車，於短短三個月內，
    一犯再犯，共連續行竊機車達三部，顯不知悛悔，暨考其犯後態度等一切情狀，
    量處如主文所示之刑，並諭知易科罰金之折算標準。至扣案之機車鑰匙一支（附
    於臺灣臺中地方法院檢察署九十年度偵字第二一二四一號卷第三三頁），雖係被
    告行竊事實欄（三）之機車所用之物，惟業據被告否認係其所有，復查無其他積
    極証據足資証明為被告所有，自不予宣告沒收，附此敘明。
三、移送併辦部分（九十年度偵字第一三四六六、二一二四一號），即被告如事實欄
    （二）（三）之竊盜、竊盜未遂犯行，雖未據起訴，惟與前開起訴並有罪之事實
    欄（一）之竊盜犯行部分有連續犯之裁判上一罪關係，本院自得一併審理，附此
    敘明。
據上論斷，應依刑事訴訟法第四百五十二條、第二百九十九條第一項前段，刑法第五
十六條、第三百二十條第一項、第四十一條第一項前段，罰金罰鍰提高標準條例第一
條前段、第二條，判決如主文。
中      華      民      國    九十一    年      二      月      四      日
                                        臺灣臺中地方法院刑事第四庭
                                            法  官    黃  家  慧
右正本證明與原本無異。
如不服本判決，應於判決送達後十日內向本院提出上訴狀，上訴於臺灣高等法院臺中
分院( 須附繕本 )。
                                            書記官
中      華      民      國    九十一    年      二      月      四      日
附論罪科刑法條
刑法第三百二十條第一項：
意圖為自己或第三人不法之所有，而竊取他人之動產者，為竊盜罪，處五年以下有期
徒刑、拘役或五百元以下罰金。
